【裁判字號】    90,交訴,164
【裁判日期】    900507
【裁判案由】    公共危險
【裁判全文】
臺灣臺南地方法院刑事判決                          九十年度交訴字第一六四號
    公  訴  人  臺灣台南地方法院檢察署檢察官
    被      告  乙○○
右列被告因公共危險案件，經檢察官提起公訴（八十九年度偵字第八０九七號、第八
一一六號），本院判決如左：
    主  文
乙○○因損壞道路致生往來之危險，處有期徒刑捌月，緩刑貳年。
    事  實
一、乙○○因認為值鼎開發股份有限公司（下稱值鼎公司）以要興建廟宇為幌子，欺
    騙其與其村民，而在台南縣楠西鄉○○段九六八地號土地內興建納骨塔。其為阻
    止該納骨塔興建工程之繼續，乃於民國八十九年五月十二日將值鼎公司上開建築
    工地對外聯絡水泥道路以怪手予以損壞挖掘至剩寬二點四公尺。又於同年六月二
    十七日損壞至寬二點一公尺，致生陸路往來之危險。嗣於同年六月三十日，向值
    鼎公司承包該工程之包商甲○○，駕駛車號６Ｋ─４１８３號自小貨車，行經該
    處時，因道路過於狹窄，乃翻覆於路面下，因之受有前胸壁、頂骨部、頸背、臀
    部及右腳部挫傷等傷害（此傷害部分業經撤回告訴，另為不起訴之處分）。
二、案經值鼎公司告發及甲○○訴請臺灣臺南地方法院檢察署檢察官偵查起訴。
    理  由
一、訊據被告乙○○並不否認有公共危險之犯行，僅辯稱：「是為了防止雨水亂竄，
    所以選定該處要做一排水溝，因為連續下雨才會路面損壞」云云。惟查，該處道
    路經挖掘導致凹陷，路面僅容機車通行，且該地土質鬆軟，地基已有掏空現象等
    事實，業經檢察官親往現場勘驗，並有勘驗筆錄附卷足稽。而勘驗當天正值天雨
    ，雨水順水泥牆流下，並無亂竄之情形，此亦有勘驗當天所拍攝之現場照片在卷
    可查。且被告若真係欲做排水溝，自八十九年五月十二日開挖道路，至同年七月
    七日告訴人甲○○向本署提出告訴止，已歷時一月有餘，當無未興建完竣之理。
    是被告所辯，當屬卸責之詞，不足採信，況查被告於審理時已坦承犯行，僅辯係
    為公益云云。此外復有現場照片等在卷足資佐證，事證明確，被告犯行堪予認定
    。
二、核被告乙○○所為，係犯刑法第一百八十五條第一項之罪。爰審酌被告素行良
      好，尚無前科，且係為地方之公共事務而觸犯刑章，犯後並一再表示願與告訴
    人和解，並將道路回填等情狀，量處如主文所示之刑，以示懲儆。末查被告前未
    曾受有期徒刑以上刑之宣告，因一時失慮，偶罹刑典，事後已坦承犯行，深具悔
    意，經此刑之宣告後，應知警惕而無再犯之虞，本院因認暫不執行其刑為當，予
    以宣告緩刑二年，用啟自新，並觀後效。
三、據上論斷，應依刑事訴訟法第二百九十九條第一項前段、刑法第一百八十五條第
    一項、第七十四條第一款、罰金罰鍰提高標準條例第一條前段，判決如主文。
本案經檢察官林逸梅到庭執行職務
中    華    民    國      九十      年      五      月        七        日
                              台灣台南地方法院交通法庭
                                      法  官  何  清  池
右正本證明與原本無異。
如不服本判決，應於判決送達後十日內向本院提出上訴狀( 應附繕本 )。
                                      書記官  林  木  村
中    華    民    國      九十      年      五      月        七        日
附錄本案論罪科刑法條全文：
刑法第一百八十五條第一項：
  損壞或壅塞陸路、水路、橋樑或其他公眾往來之設備或以他法致生往來危險者，處
  五年以下有期徒刑，拘役或五百元以下罰金。


司法院資訊處製作；財團法人民間司法改革基金會備份。
